# 请教版主：土地使用权什么时点可以确认？

提问人：平底锅 时间：2011-01-08 21:16:25
企业在签订土地出让合同支付土地出让金后，已经满足会计准则对资产 1 ）该资源有关的经济利益很可能流入企业； 2 ）该资源的成本或者价值能够可靠地计量两项确认条件。但根据《中华人民共和国城镇国有土地使用权出让和转让暂行条例》第二章第 16 条相关规定，“土地使用者在支付全部土地使用权出让金后，应当依照规定办理登记，领取土地使用证，取得土地使用权。”是否可理解为在办理了土地使用证之后才取得了土地使用权？那么在支付土地出让金后是否可以确认为无形资产-土地使用权呢？

回答人：chenyiwei
在实务中，存在取得土地使用权证之前即已实际占用土地用于生产经营或项目建设的情况。在此类已实际占用该土地的情况下，如果取得土地使用权证的前提条件均已成就，且不存在权属纠纷、规划变更等导致无法取得土地使用权证的情形，并且各方都在积极寻求权证的办理，预计很快可以取得权证的，可以确认为“无形资产——土地使用权”并自实际占用时开始按预计使用年限摊销；否则只能把已支付的出让金等成本确认为“其他非流动资产——预付土地出让金”。